# 月底改的总帐，下个月为什么还要冲回？

提问人：田键泯 时间：2019-08-27 08:28:17
老马在 7 月在总账做了一笔收入，结转了成本，如果老马不在 8 月冲减，就会重复，因为小牛、小杨和小朱在 8 月也做了收入，成本。整体来看： 7月做了收入成本， 8 月老马把小牛、小杨和小朱的在总账层面冲掉，就可以确保收入，成本只确认一次。

回答人：chenyiwei
同时 8 月份又可以按照正常的借贷分录进行收入确认的会计处理，无需考虑前期会计处理和调整的影响。